# 请教陈版：其他业务收入核算问题

提问人：19931022 时间：2019-12-17 08:05:23
某公司为深圳主板上市公司，主营业务是销售钾肥，公司部分收入来源为油料（副油、汽油、柴油）销售收入，公司自外部采购油料后，以每吨高于成本价 200-300 元的价钱对外销售并计入其他业务收入赚取差价，但公司并无油料销售经营范围，对外销售后并未向客户开具增值税专用发票。问：
1 、该部分收入是否可以计入其他业务收入并结转相应的其他业务成本？
2 、无经营范围是否也应当开具发票并进行申报，该如何处理？

回答人：chenyiwei
1 、建议考虑该项贸易业务是否具有商业实质，在此基础上进一步考虑本企业在该业务中的地位是主要责任人还是代理人，据此确定应采用总额法还是净额法确认和计量收入。需要关注是否属于空转、走单、融资性贸易等不应确认收入的情形。
2 、虽然营业执照无油品贸易经营范围，但如果该项业务的经营无需专门的资质、许可或备案，则该业务不能说是违规的。此时仍按会计准则规定确认收入和成本，并开具发票，依法申报纳税。